【裁判字號】    99,審訴,3649
【裁判日期】    991130
【裁判案由】    毒品危害防制條例
【裁判全文】
臺灣高雄地方法院刑事判決            99年度審訴字第3649號
公  訴  人  臺灣高雄地方法院檢察署檢察官
被      告  張正育
上列被告因毒品危害防制條例案件，經檢察官提起公訴（99年度
毒偵字第5263號），被告就被訴事實為有罪陳述，經本院告知簡
式審判程序之旨，並聽取當事人之意見後，合議庭裁定由受命法
官獨任依簡式審判程序審理，判決如下：
    主  文
張正育施用第一級毒品，累犯，處有期徒刑拾月，扣案第一級毒
品海洛因壹包（驗後淨重零點零伍玖公克，含包裝夾鏈袋壹個）
，沒收銷燬之。
    事  實
一、張正育前因施用毒品案件，經本院以94年度毒聲字第1064號
    裁定令入勒戒處所施以觀察、勒戒後，認有繼續施用毒品傾
    向，再裁定令入戒治處所施以強制戒治，於96年11月 6日執
    行完畢釋放，由臺灣高雄地方法院檢察署檢察官以94年毒偵
    緝字第645 號為不起訴處分確定。另曾因贓物、毒品危害防
    制條例、竊盜等案件，甫於98年9 月24日執行完畢。詎不知
    悔改，基於施用第一級毒品之犯意，於99年7 月22日13時許
    ，在高雄市○○區○○街215 號2 樓，以針筒注射方式，施
    用第一級毒品海洛因1 次。嗣於99年7 月23日13時25分許，
    為警在高雄市○○區○○街47號前查獲，扣得第一級毒品海
    洛因1 小包（含袋，檢驗後淨重0.059 公克）。
二、案經高雄市政府警察局小港分局報請臺灣高雄地方法院檢察
    署檢察官偵查起訴。
    理  由
一、本件被告張正育所犯為死刑、無期徒刑、最輕本刑為 3年以
    上有期徒刑以外之罪，其於準備程序中就被訴事實為有罪之
    陳述，經本院告知簡式審判程序之旨，並聽取當事人意見後
    ，合議庭認宜進行簡式審判程序，爰依刑事訴訟法第 273條
    之1第1項規定，裁定由受命法官獨任進行簡式審判程序，合
    先敘明。
二、上開犯罪事實業據被告張正育坦承不諱；又其為警所採集尿
    液經送檢驗後結果呈嗎啡陽性反應，有高雄市政府警察局小
    港分局毒品案嫌疑人尿液代碼與姓名對照表（檢體編號：J-
    99300）及高雄市立凱旋醫院99年8月27日濫用藥物尿液檢驗
    鑑定書 1份附卷可稽，足認被告自白核與事證相符，自得為
    認定被告犯罪之依據。故本案事證明確，被告犯行堪以認定
    。被告前因施用毒品案件，經本院以94年度毒聲字第1064號
    裁定令入勒戒處所施以觀察、勒戒後，認有繼續施用毒品傾
    向，再以94年度毒聲字第2845號裁定令入戒治處所施以強制
    戒治，於96年11月30日執行完畢釋放，由臺灣高雄地方法院
    檢察署檢察官以94年度毒偵緝字第 645號為不起訴處分確定
    乙節，有臺灣高等法院被告前案紀錄表 1份附卷可參，足認
    被告於首次觀察勒戒及強制戒治執行完畢釋放後， 5年內再
    犯毒品危害防制條例第10條之施用毒品罪，自應依法論科。
三、核被告所為，係犯毒品危害防制條例第10條第 1項之施用第
    一級毒品罪。其施用第一級毒品海洛因前持有海洛因之低度
    行為，應為施用之高度行為所吸收，不另論罪。查被告張正
    育前因施用毒品案件，經本院以94年度毒聲字第1064號裁定
    令入勒戒處所施以觀察、勒戒後，認有繼續施用毒品傾向，
    再以94年度毒聲字第2845號裁定令入戒治處所施以強制戒治
    ，於96年11月30日執行完畢釋放，由臺灣高雄地方法院檢察
    署檢察官以94年度毒偵緝字第 645號為不起訴處分確定等情
    ，有前開前案紀錄表可按。另曾因贓物、毒品危害防制條例
    、竊盜等案件，甫於98年9 月24日執行完畢，有臺灣高等法
    院被告前案紀錄表1 份在卷可查，其於上開有期徒刑執行完
    畢後5 年內，故意再犯本件有期徒刑以上之罪，為累犯，爰
    依刑法第47條第1 項之規定加重其刑。爰審酌被告前因施用
    毒品案件，經施以觀察勒戒、強制戒治處分，仍無法戒除毒
    癮，竟再為本件犯行，足見其惡習已深且戒絕毒癮之意志不
    堅，未能體悟施用毒品對自己、家人造成之傷害及社會之負
    擔；惟念被告犯後坦承犯行，態度尚可，另慮及施用毒品本
    質上係屬戕害自身健康之行為，尚未直接危害他人，反社會
    性程度應屬較低；及被告之生活狀況、品行、智識程度等一
    切情狀，量處如主文所示之刑，藉資懲儆。扣案之粉末1 包
    （含袋，驗後淨重0.059 公克），確屬第一級毒品海洛因無
    訛，此有高雄市立凱旋醫院濫用藥物成品檢驗鑑定書1 份在
    卷可佐；而裝盛該第一級毒品之包裝袋，其中亦含有無法析
    離之第一級毒品，是應依毒品危害防制條例第18條第1 項前
    段規定併予諭知沒收銷燬。至鑑驗耗用之毒品既已滅失，自
    毋庸宣告沒收銷燬，附此敘明。
據上論斷，應依刑事訴訟法第273條之 1第 1項、第299條第 1項
前段，毒品危害防制條例第10條第1 項、第18條第1 項前段，刑
法第11條、第47條，判決如主文。
本案經檢察官李英霆到庭執行職務
中    華    民    國    99    年     11  月    30    日
                  刑事第十庭    法  官 廖建瑜
以上正本證明與原本無異。
如不服本判決應於收受送達後10日內向本院提出上訴書狀，並應
敘述具體理由；如未敘述上訴理由者，應於上訴期間屆滿後20日
內向本院補提理由書（均須按他造當事人之人數附繕本）「切勿
逕送上級法院」。
中    華    民    國    99    年     11  月    30    日
                                書記官 林介欽

司法院資訊處製作；財團法人民間司法改革基金會備份。
